# 丧失控制权，合并报表如何处理

提问人：悠然人生 123 时间：2023-08-01 11:55:
请教陈版：A公司于20X2年 3 月出资 5 万元设立一家非营利性组织，发起人只有A公司，非营利性组织理事会成员一共 7 人，A公司占 4 人，超过理事会成员半数（其余理事会成员为当地政府管委会人员）。根据非营利性组织章程规定，决定重大的业务活动计划；审定年度财务预算、决算方案；聘任或解聘本单位行政负责人和提名聘任或解聘本单位行政副职及财务负责人；决定内部机构的设置等事项均须全体理事过半数通过； 非营利性组织业务范围是从事与A公司主营业务活动相关的技术研发，虽然不能直接获得分红，但可以获得研究成果使用权、协同效应等方面的可变回报，基于上述条件该非营利性组织纳入A公司的合并报表范围。但是次年 5 月，非营利性组织理事会成员有变更，A公司仅占 3 人，不足理事会成员半数，不符合控制的定义。请教陈版，A公司丧失控制权后，个别报表及合并报表中要如何做会计处理？个别报表长投用成本法还是权益法进行核算？合并报表要如何处理？

回答人：chenyiwei
本案例中，理事会成员的构成仅是控制权的考虑因素之一，而不是全部。只要“ 非营利性组织业务范围是从事与A公司主营业务活动相关的技术研发，虽然不能直接获得分红，但可以获得研究成果使用权、协同效应等方面的可变回报”这一点仍然成立，且政府方面派驻的理事主要起到合规监管作用，对具体业务活动（尤其是研发课题的确定、研发经费的提供、研发成果由A公司使用等）不干预，则控制关系仍然成立。

提问人：悠然人生 123 时间：2023-08-04 09:57:
感谢陈版的指导！还有个问题没想明白，假设后期A公司不能控制该非营利性组织（前期的研发项目已完结，政府提供的研发费用专项资金也使用完，后期由与A公司无关联关系的新研发团队进入来控制），丧失控制权后，A公司个别报表还能确认长投吗，如果确认长投是使用权益法还是成法法核算 ？A公司合并报表又该如何处理？谢谢陈版！

回答人：chenyiwei
后续，控制权转移给其他团队后，A公司还有无其他从该单位获取经济利益的方式？